臺灣臺北地方法院交通事件裁定　　　99年度交聲字第1951號
原處份機關　臺北市交通事件裁決所
異　議　人
即受處分人　林志光
上列異議人即受處分人因違反道路交通管理處罰條例案件，對於
臺北市交通事件裁決所於99年12月1 日所為之北市裁罰字第裁22
－Z00000000 號（原處分案號：內政部警政署國道公路警察局公
警局交字第Z00000000 號舉發違反道路交通管理事件通知單）聲
明異議，本院裁定如下：
    主  文
異議駁回。
    理  由
一、原處分意旨略以：異議人即受處分人林志光於民國99年10月
    5 日18時30分許，駕駛車牌號碼：8708－ES號自用小客車（
    下稱A 車輛），與車牌號碼號：3026－TP號自用小客車（下
     稱B車輛）共同在國道3 號北上26－23公里路段間競駛，遭
    內政部警政署國道公路警察局執勤員警舉發，異議人於應到
    案期間內提出申訴，嗣仍經原處分機關依道路交通管理處罰
    條例第43條第3 項及違反道路交通管理事件統一裁罰基準表
    規定裁罰受處分人罰鍰新臺幣（下同）30,000元，吊銷駕駛
    執照，3 年內禁考，並應參加道路交通全安講習等。
二、異議意旨略以：伊於前開時、地駕駛A 車輛確實有在隧道內
    任意變換車道（蛇行），惟員警認伊競駛、競速之違規事項
    ，與事實不完全相符。伊與另車車主相互不認識，且未有挑
    釁或競速之意圖，僅因當時於下班車多時段，許多車於內側
    車道行駛緩慢，伊未能耐心等待，見另一台車於車陣中穿梭
    時，即以相同方式穿越車陣，欲擺脫車陣，實無試圖超越前
    車，進逼前車以為挑釁之意圖，故認伊與另車競速、競駛，
    而予吊銷駕照裁罰，過於從嚴認定，為此聲明異議及請求撤
    銷原處分云云。
三、按二輛以上之汽車在道路上競駛者，處汽車駕駛人新臺幣30
    ,000元以上90,000元以下罰鍰，並當場禁止其駕駛及吊銷其
    駕駛執照；汽車駕駛人違反第3 項規定者，應接受道路交通
    安全講習；汽車駕駛人，曾依第43條規定吊銷駕駛執照者，
    3 年內不得考領駕駛執照；依第43條已受吊銷駕駛執照處分
    者，不予記點，道路交通管理處罰條例第43條第3 項、第5
    項、第67條第2 項、第63條第2 項定有明文。
四、異議人固不否認有於上開時、地，駕駛A 車輛在國道3 號北
    上26－23公里路段行車之事實，惟否認伊有與其他車輛共同
    競駛之違規行為，經查：
  (一)經本院勘驗本案舉發警員所提供之異議人於上揭時、地駕駛
    A 車輛與B 車輛行車狀況之錄影光碟片結果為：播放時間由
    零開始，畫面一開始為3 車道道路，車道上有數車輛行進中
    ，其中一台白色車輛（即車牌碼號8708─ES）行駛於中間車
    道，快速切換至最內車道，該車輛前方為一台黑色車輛（即
    車牌碼號3062─TP），此時，光碟收錄一員警聲音（無出現
    於攝影畫面）：「8708─ES。」員警：「捌拐洞捌ES，3062
    TP。」另黑色車輛旋即快速由最外側車道變換車道通過中間
    車道至最內側車道。而原行駛在最內側車道之白色車輛亦緊
    接在該黑色車輛之後，直接變換車道至最外側車道，而行駛
    在該黑色車輛之後一會，此時該白色車輛變換車道直接駛入
    最內車道，並超過該黑色車輛，此時該黑色車輛即閃左方向
    燈，亦跨過中間車道駛入最內車道，並行駛在該白色車輛之
    後，白色車輛行駛於最內側車道僅超過中間車道中正行駛之
    計程車一台後，即馬上駛入中間車道，該黑色車輛亦隨後駛
    入中間車道，緊追在白色車輛之後，白色車輛馬上又駛入最
    外側車道，再駛入中間車道，該黑色車輛亦緊接在白色車輛
    之後駛入中間車道，一會，白色車輛駛入最外側車道，黑色
    車輛亦隨之駛入在後，此時警車開始鳴笛，且播放時間為1
    分12秒等語，此有本院100 年4 月14日勘驗筆錄暨翻拍照片
    各1 份在卷可稽（見本院卷附）。足見本案異議人駕駛A 車
    輛與B 車輛自進入員警之採證錄影帶畫面後，於播放時間1
    分12秒之短時間內，確實曾出現多次，該A 、B 車輛之其中
    1 車輛見其他行進車輛前後間有空隙就變換車道插入，另1
    車隨即緊跟貼近，及2 車輛互相超越，任意快速變換車道之
    方式追逐行駛之情形甚明。又觀諸該翻拍照片內容，現場路
    段，車流狀況均屬正常，且除A 、B 車輛外，其餘車輛皆正
    常行駛，是異議人所駕駛A 車輛斯時顯然是與B 車輛共同在
    道路上追逐競駛，至為明確，異議人前開辯稱，顯係卸責之
    詞，不足採信。
  (二)綜上所述，異議人確有於前揭時地駕駛上開車輛於道路上與
    他車共同競駛，而有違反道路交通管理處罰條例第43條第3
    項之2 輛汽車共同在道路上競駛之違規行為，洵堪認定。從
    而，原處分機關依道路交通管理處罰條例第43條第3 項之規
    定，裁處異議人罰鍰新臺幣30,000元，吊銷駕駛執照，3 年
    內禁考，並應參加道路交通全安講習等，核無違誤。本件異
    議人之異議為無理由，應予駁回。
五、據上論斷，應依道路交通案件處理辦法第18條，裁定如主文
中    華    民    國   100    年    4     月    15    日
                              臺灣臺北地方法院交通法庭
                                      法  官  賴淑美
以上正本證明與原本無異。
如不服本裁定，應於裁定送達後5 日內，向本院提出抗告狀。
                                      書記官  許翠燕
中    華    民    國   100    年    4     月    19    日